【裁判字號】    95,訴,616
【裁判日期】    950828
【裁判案由】    違反毒品危害防制條例
【裁判全文】
臺灣屏東地方法院刑事判決               95年度訴字第616號
公  訴  人  臺灣屏東地方法院檢察署檢察官
被      告  甲○○
上列被告因違反毒品危害防制條例案件，經檢察官提起公訴（95
年度毒偵字第1067號），被告於準備程序中就被訴事實為有罪之
陳述，經本院合議庭裁定改以簡式審判程序審理，判決如下：
    主  文
甲○○連續施用第一級毒品，累犯，處有期徒刑壹年。
    事  實
一、甲○○曾於民國90年間，因施用毒品案件，經本院以90年度
    毒聲字第1176號裁定送觀察勒戒後，認無繼續施用毒品之傾
    向，於90年7 月26日釋放出所，並由臺灣屏東地方法院檢察
    署檢察官於同日以90年度毒偵字第1073號為不起訴處分確定
    ；復於93年間因施用毒品案件，經本院以93年度簡字第1376
    號判決施用第一級毒品處有期徒刑6 月確定，嗣於94年6 月
    23日縮刑期滿執行完畢出監。詎仍不知戒除毒癮，竟於觀察
    勒戒執行完畢釋放後5 年內，基於施用第一級毒品海洛因之
    概括犯意，自95年3 月上旬某日起至95年5 月15日11時許止
    ，在屏東縣萬丹鄉○○村○○路32-5號住處內，平均每日施
    用2 次，連續以針筒注射之方式施用第一級毒品海洛因多次
    。嗣於95年5 月15日18時40分許，在屏東縣內埔鄉東勢村三
    和釣蝦場前為警盤查，並經得其同意採尿送驗呈嗎啡陽性反
    應而查悉上情。
二、案經屏東縣警察局里港分局報告臺灣屏東地方法院檢察署檢
    察官偵查起訴。
    理  由
一、上開事實，迭據被告甲○○於警詢中及本院審理時均坦承不
    諱，且被告為警查獲時採尿送驗結果，呈嗎啡（即海洛因水
    解後之反應）之陽性反應，有臺灣檢驗科技股份有限公司95
    年5 月29日KＺ000000000000號濫用藥物尿液檢驗報告1 紙在
    卷可證。上述鑑驗結果，係檢驗機關本於專業知識及以精密
    儀器或科學檢驗方法所得之結論，自可憑信，足見被告自白
    與事實相符，堪以採信。又被告前於90年間，因施用毒品案
    件，經本院以90年度毒聲字第1176號裁定送觀察勒戒後，認
    無繼續施用毒品之傾向，於90年7 月26日釋放出所，並由臺
    灣屏東地方法院檢察署檢察官於同日以90年度毒偵字第1073
    號為不起訴處分確定之乙節，此有臺灣屏東地方法院檢察署
    刑案資料查註紀錄表及臺灣高等法院被告前案紀錄表各1 份
    在卷可參。從而，本件事證明確，被告經觀察勒戒執行完畢
    釋放後，5 年內再犯本件施用第一級毒品之犯行堪予認定。
二、按修正後刑法第2 條第1 項規定：「行為後法律有變更者，
    適用行為時之法律。但行為後之法律有利於行為人者，適用
    最有利於行為人之法律」。查被告行為後，刑法第56條連續
    犯之規定，業於94年1 月7 日修正公布刪除，並於95年7 月
    1 日施行，則被告之犯行，因行為後新法業已刪除連續犯之
    規定，此刪除雖非犯罪構成要件之變更，但顯已影響行為人
    刑罰之法律效果，自屬法律有變更，依新法第2 條第1 項規
    定，比較新、舊法結果，應以被告行為時之法律即舊法論以
    連續犯較為有利；又刑法修正後第47條第1 項規定「受徒刑
    之執行完畢，或一部之執行而赦免後，五年以內故意再犯有
    期徒刑以上之罪者，為累犯，加重本刑至二分之一。」，與
    修正前刑法第47條規定不同，修正後刑法關於累犯之規定，
    其五年以內再犯之罪以故意犯為限，始應論以累犯。本件被
    告係於5 年內故意再犯有期徒刑以上之罪，不論依新舊法規
    定，均應論以累犯，比較新舊法結果，並無有利或不利之情
    形。綜合上開新舊法比較之結果，以修正前之刑法較有利於
    行為人，故應依刑法第2 條第1 項前段之規定，本案以被告
    行為時即修正前刑法，論以連續犯、累犯，合先敘明。
三、查海洛因屬毒品危害防制條例第2 條第2 項第1 款所稱之第
    一級毒品，均不得持有、施用，被告竟持以施用，核其所為
    ，係犯同條例第10條第1 項之施用第一級毒品罪。其施用前
    持有海洛因之低度行為，應為施用之高度行為所吸收，爰不
    另論罪。其先後多次施用海洛因之行為，時間緊接，觸犯構
    成要件相同之罪名，顯係基於概括犯意反覆為之，為修正前
    刑法第56條之連續犯，應以1 罪論，並加重其刑。查被告於
    93年間因施用毒品案件，經本院以93年度簡字第1376號判決
    施用第一級毒品處有期徒刑6 月確定，嗣於94年6 月23日縮
    刑期滿執行完畢出監之節，有臺灣屏東地方法院檢察署刑案
    資料查註紀錄表及臺灣高等法院被告前案紀錄表各1 份在卷
    可按，其受有期徒刑之執行完畢後，5 年之內再犯有期徒刑
    以上之罪，係為累犯，應依修正前之刑法第47條加重其刑，
    其有二種刑之加重事由，應遞加重之。爰審酌被告經觀察、
    勒戒後，仍未能戒除毒癮，顯見其無戒毒悔改之意，惟念其
    施用毒品乃自戕行為，及其施用毒品之期間、次數、犯罪後
    坦認犯行，態度尚稱良好等一切情狀，量處如主文所示之刑
    。
據上論斷，應依刑事訴訟法第273 條之1 第1 項、第299 條第 1
項前段，毒品危害防制條例第10條第1 項，刑法第2 條第1 項前
段、第11條前段，修正前刑法第56條、修正前刑法第47條，判決
如主文。
本案經檢察官鄭伊鈞到庭執行職務。
中    華    民    國    95    年    8     月    28    日
                  刑事第二庭    法  官  陳海寧
以上正本證明與原本無異。
如不服本判決應於收受本判決送達後10日內向本院提出上訴書狀
，其未敘述上訴理由者，並得於提起上訴後10日內向本院補提理
由書狀（均須按他造當事人之人數附繕本）「切勿逕送上級法院
」
中    華    民    國    95    年    8     月    29    日
                                書記官  劉淑蓉
附錄本案論罪科刑法條
毒品危害防制條例第10條
施用第一級毒品者，處 6 月以上 5 年以下有期徒刑。
施用第二級毒品者，處 3 年以下有期徒刑。


司法院資訊處製作；財團法人民間司法改革基金會備份。
